最高法院民事裁定　　　　　　　　　　　　　　　　八十八年度台抗字第三四一號
　　再 抗告 人　 達盈興業有限公司
　　法定代理人　 乙○○
右再抗告人因與甲○○間請求損害賠償事件，對於中華民國八十八年三月三十一日台
灣高等法院台南分院裁定（八十七年度抗字第五七四號），提起再抗告，本院裁定如
左：
    主  文
再抗告駁回。
再抗告訴訟費用由再抗告人負擔。
    理  由
本件原法院以：按因犯罪而受損害之人，於刑事訴訟程序得附帶提起民事訴訟，對於
被告及依民法負賠償責任之人，請求回復其損害，刑事訴訟法第四百八十七條第一項
定有明文。又公司法第二十三條規定，公司負責人對於公司業務之執行，如有違反法
令致他人受損害時，對他人應與公司負連帶賠償責任，係以公司負責人代表公司執行
公司業務，為公司代表機關之行為，倘構成侵權行為，即屬公司本身之侵權行為，法
律為防止公司負責人濫用其權限致侵害公司之權益，並使受害人獲得賠償之機會，乃
令公司負責人與公司連帶負賠償之責。本件相對人甲○○主張「伊於民國六十八年八
月十三日與第一審被告林春木訂定土地買賣契約，買受其所有坐落嘉義市○○段二九
五之六、二九四號二筆土地（已改編為同興段六五、六六、六七、六八號等四筆，下
稱系爭土地）內之一千坪土地，經伊向台灣嘉義地方法院（下稱嘉義地院）起訴請求
所有權移轉登記之民事訴訟，經原法院另案以八十一年度上字第一五四號判決伊勝訴
，林春木為避免前開土地為法院強制執行，竟與再抗告人之法定代理人乙○○及林春
木之子林英一基於犯意之連絡及行為分擔，由林英一代理林春木與乙○○虛偽訂定不
實之土地買賣及抵押權設定契約書，約定將同興段六七號、六八號土地辦理抵押權設
定登記及將同段六五號、六六號土地辦理所有權移轉登記予再抗告人，並於八十二年
二月十日委由不知情之代書劉天青持向嘉義市地政事務所辦理前開所有權移轉及設定
抵押權予再抗告人之登記。」等情，為台灣嘉義地方法院八十四年度易字第一五四六
號刑事判決所認定，而判決乙○○使公務員登載不實事項於公文書罪刑。是乙○○顯
係侵害相對人之特定債權，相對人自屬直接被害人，即非不得依侵權行為之法律關係
訴請依民法負賠償責任之再抗告人塗銷該所有權移轉及抵押權設定登記，因而將嘉義
地院所為駁回相對人請求再抗告人塗銷系爭土地所有權移轉及抵押權設定登記之訴之
裁定廢棄，發回嘉義地院，經核於法並無不合。再抗告意旨，聲明廢棄原裁定，不應
認為有理由。
據上論結，本件再抗告為無理由。依民事訴訟法第四百九十二條第一項、第九十五條
、第七十八條，裁定如主文。
中      華      民      國    八十八    年      七      月    二十三    日
                              最高法院民事第七庭
                                  審判長法官  洪  根  樹
                                        法官  謝  正  勝
                                        法官  劉  福  來
                                        法官  吳  麗  女
                                        法官  許  朝  雄
      右正本證明與原本無異
                                              書  記  官
中      華      民      國    八十八    年      八      月     十一     日
                                                                      Ａ
